臺灣桃園地方法院民事裁定
111年度消債清字第35號
聲  請  人  
即  債務人  李依儒  

上列當事人因消費者債務清理事件聲請清算，本院裁定如下：
    主  文
清算之聲請駁回。
聲請程序費用由聲請人負擔。
    理  由
一、按債務人聲請清算時，應提出財產及收入狀況說明書及其債
    權人、債務人清冊；法院裁定開始清算程序前，得依職權訊
    問債務人、債權人及其他關係人，並得定期命債務人據實報
    告清算聲請前2年內財產變動之狀況。債務人違反前項報告
    義務者，法院得駁回清算之聲請，消費者債務清理條例第81
    條第1項及第82條分別定有明文。此乃因消費者債務清理程
    序係為保護有誠意之債務人而設，債務人自應提出完足事證
    ，以釋明其財產及收入狀況及有何不能清償債務之情事，債
    務人如不配合法院而為協力行為等，即足認其欠缺清理債務
    之誠意，自無加以保護之必要。次按，聲請更生或清算不合
    程式或不備其他要件者，法院應以裁定駁回之，但其情形可
    以補正者，法院應定期間先命補正，同條例第8條亦有明文
    。
二、經查，聲請人聲請清算，因未繳納聲請費用及提出完足事證
    以釋明其財產及收入狀況及有何不能清償債務之情事，本院
    無從加以斟酌認定是否具備清算之要件，遂於民國111年4月
    6日以裁定命聲請人於送達後14日內補正該裁定所示事項（
    如附件所示），該裁定並已於同年4月15日送達聲請人，有
    本院送達證書附卷可參（本院卷第118、120頁）。惟聲請人
    迄今僅繳納聲請費用，其餘事項均未補正，有本院收狀資料
    查詢清單、收文資料查詢清單附卷可稽（本院卷第224至226
    頁），故本院無從審查其收入及支出狀況是否確實，以及是
    否符合清算要件，其聲請清算自屬要件不備，應駁回其聲請
    。
三、至消費者債務清理條例第11條之1雖規定法院就更生或清算
    之聲請為駁回裁定前，應使債務人有到場陳述意見之機會，
    然其立法理由是「為保障更生或清算聲請程序債務人之聽審
    請求權」。而所謂「聽審請求權」，乃法院就聲請人於充分
    提出聲請所據之主張及事證，經審核後，就該聲請人有無不
    能清償債務或有不能清償債務之虞等情事，或有無除外事項
    等實體事由有所不足，而認應予駁回時，始應依法通知其到
    場陳述意見，此觀同條例第8條及82條自明。至聲請人所應
    補正事項尚有缺漏，經本院定期命補正，且經過相當時日仍
    未補正，致使本院依其狀載內容無從認定符合清算之法定程
    式與要件，尚無通知聲請人到場陳述意見之必要，併此敘明
    。
中　　華　　民　　國　　111 　年　　6 　　月　　 2　　日
                  民事第三庭    法　官　吳佩玲
附件：
一、請補繳聲請費新臺幣1,000元。
二、依財團法人金融聯合徵信中心之債權人清冊所示，聲請人於
    國泰世華松山為有實物擔保借款，請說明該擔保之土地及建
    物為何？並提出土地及建物謄本。
三、說明聲請人戶籍地與聲請人之關係，設籍之原因、戶籍地之
    房地為何人所有及所有居住成員，並提出建物謄本。
四、聲請前二年間有無處分債務人名下財產，並陳報聲請前二年
    間財產變動狀況。
五、說明聲請人有無從事國內外股票、期貨、基金或其他金融商
    品之投資交易？若有，請提出上開投資交易明細及證明文件
    請提出聲請人目前往來證券商之交易明細查詢表、證券存摺
    封面、內頁影本及投資股票往來金融機構存摺封面及內頁影
    本（應補登存摺至本裁定送達日）及相關之投資交易明細及
    證明文件。
六、聲請人目前交通工具為何？是否有機車或汽車？如有，請提
    出行車執照。
七、重行提出聲請人於各金融機構（第一銀行、郵局、合作金庫
    、永豐銀行、聯邦銀行，如有其他尚未提出請一併提出）之
    全部存摺封面，及自民國109年3月起至本裁定送達之日後完
    整之存摺內頁影本或帳戶歷史交易明細，勿僅提出最後一頁
    或餘額證明書，如有非薪資之存款，並請逐筆說明各項存款
    之原因、來源及性質。
八、說明有無以聲請人之全球人壽保單，每期各應繳納之保險費
    用若干？該保險契約迄今之保單價值或解約金若干（請提出
    保險公司出具之證明）？
九、就「聲請清算前2年即109年3月至111年2月」及「聲請清算
    至目前」之期間，分別說明兩段期間每月收入數額、原因及
    種類，詳細列表並製作表格，及提出相關證明文件。
　　⑴收入指薪資、工資、佣金、獎金、津貼、年金、保險給付
      、租金收入、退休金或退休計畫收支款、政府補助金、證
      券或外幣交易等相關投資之所得、分居或離婚贍養費或其
      他收入款項在內之所有收入數額。
    ⑵工作若為打零工或領取現金者，亦應提出薪資袋或雇主出
      具之員工在職薪資證明書、雇主聯絡電話等，若都無法提
      出，請敘明原因並簽立切結書陳報到院。
    ⑶如於某段期間內無固定正職工作或無收入，亦請陳報起迄
      時間，並詳細說明原因。
十、提出受扶養人之另一扶養義務人收入證明（薪水帳戶存摺或
    薪資單影本），並說明彼此間如何分擔扶養費用。
十一、聲請人及受撫養人自109年3月迄今是否領有中低收入或低
      收入戶補助款或其他社會福利補助（例如：租屋補助、育
      兒津貼等）？如有，其金額及期間為何？請分項條列式列
      出，並提出領有補助之相關證明資料。

以上正本係照原本作成。
如不服本裁定，應於裁定送達後10日內，以書狀向本院提出抗告
，並繳納抗告費新臺幣1,000元
中　　華　　民　　國　　111 　年　　6 　　月　　2 　　日
                                書記官　龍明珠